---
title: "Proyecto 1 EDA"
author: "Juan Rossano"
date: "2026-02-14"
output: pdf_document
---

## EDA-Peer-graded-Assignment_CourseProject1
### Peer-graded Assignment: Course Project 1 
####  Johns Hopkins University / Exploratory Data Analysis
#### (Coursera)

Preparacion del entorno de trabajo.

```{r setup, include=FALSE}
# Cargar libreria
library(sqldf)
```

Obtencion de los datos

Existen tres opciones para cargar los datos:

**Opción 1:** Leer archivo local ya filtrado (recomendado)
```{r carga-local, include=FALSE, eval=TRUE}
# Leer archivo filtrado local (ya contiene solo las fechas 2007-02-01 y 2007-02-02)
datos_filtrados <- read.csv("data/household_power_consumption_filter.txt",
                            sep = ";", 
                            header = TRUE,
                            stringsAsFactors = FALSE)
```

**Opción 2:** Descargar desde el curso de Coursera y filtrar
```{r carga-coursera, include=FALSE, eval=FALSE}
# Descargar desde el enlace del curso
url_coursera <- "https://d396qusza40orc.cloudfront.net/exdata%2Fdata%2Fhousehold_power_consumption.zip"
temp <- tempfile()
download.file(url_coursera, temp)
unzip(temp, exdir = "data/temp")

# Leer y filtrar las fechas requeridas
datos_filtrados <- read.csv.sql("data/temp/household_power_consumption.txt",
                                sql = "SELECT * FROM file WHERE Date IN ('1/2/2007', '2/2/2007')",
                                sep = ";", 
                                header = TRUE)
unlink(temp)
unlink("data/temp", recursive = TRUE)
```

**Opción 3:** Descargar desde UCI Machine Learning Repository y filtrar
```{r carga-uci, include=FALSE, eval=FALSE}
# Descargar desde UCI ML Repository
url_uci <- "https://archive.ics.uci.edu/static/public/235/individual+household+electric+power+consumption.zip"
temp <- tempfile()
download.file(url_uci, temp)
unzip(temp, exdir = "data/temp")

# Leer y filtrar las fechas requeridas
datos_filtrados <- read.csv.sql("data/temp/household_power_consumption.txt",
                                sql = "SELECT * FROM file WHERE Date IN ('1/2/2007', '2/2/2007')",
                                sep = ";", 
                                header = TRUE)
unlink(temp)
unlink("data/temp", recursive = TRUE)
```

Convertir la columna fecha


```{r conversion-fecha, include=FALSE}
# Convertir la columna Date a formato Date
datos_filtrados$Date <- as.Date(datos_filtrados$Date, format = "%d/%m/%Y")
```



